臺灣高等法院民事裁定                 100年度重再字第26號
再審原告  林文魁
再審被告  劉火鐵
          徐建華
          劉木
          劉秀珠
          王清河
          曾明治
          潘蜜
          李冠頡
          郭堂源
          新北市政府警察局
上一人法
定代理人  伊永仁
上列當事人間請求確認買賣關係不存在等事件，再審原告對於中
華民國99年4月13日本院97年度重上字第491號確定判決，提起再
審之訴，本院裁定如下：
    主      文
再審之訴駁回。
再審訴訟費用由再審原告負擔。
    理      由
一、按第三審法院以第二審法院之判決認事用法均無不當而維持
    第二審法院之判決者，當事人如以民事訴訟法第496條第1項
    第1款至第8款規定之理由，提起再審之訴，僅得對第三審法
    院之判決為之，若捨第三審判決僅對第二審判決提起再審之
    訴，則為法所不許(民事訴訟法第499條第2項、最高法院65
    年台上字第1276號判例、72年度台上字第3563號判決參照)
    。次按再審之訴，應於三十日之不變期間內提起；前項期間
    ，自判決確定時起算，判決於送達前確定者，自送達時起算
    ；其再審之理由發生或知悉在後者，均自知悉時起算，民事
    訴訟法第500條第1項及第2項前段定有明文。又按再審之訴
    ，應以訴狀表明再審理由及關於再審理由並遵守不變期間之
    證據，同法第501條第1項第4款亦有明文。此為提起再審之
    必要程式，未表明者，法院無庸命其補正(最高法院60年台
    抗字第538號、61年台再字第137號判例參照)。
二、本件再審原告主張本院97年度重上字第491號確定判決有民
    事訴訟法第496條第1項第1款消極不適用法規之顯有錯誤、
    第2款判決理由與主文顯有矛盾、第3款判決法院組織不合法
    、第4款依法律或裁判應迴避之法官參與裁判、第7款參與判
    決之法官關於該訴訟違背職務犯刑事上之罪，或關於該訴訟
    違背職務受懲戒處分，足以影響判決、第8款當事人之代理
    人關於該訴訟有刑事應罰之行為，影響判決、第9款判決基
    礎之證物係偽造或變造、第10款當事人代理人經具結後，就
    判決基礎之原因事實為虛偽陳述、第13款當事人發現未經斟
    酌之證物或得使用該證物，且經斟酌可受較有利益之判決等
    再審理由云云。惟查，本院上開確定判決，係經最高法院於
    民國100年2月17日以100年度台上字第229號判決駁回再審原
    告之上訴，而告確定，業經本院調閱上開案卷核對無訛，是
    再審原告以民事訴訟法第496條第1項第1款至第4款、第7款
    及第8款之再審事由，應對上開100年度台上字第229號第三
    審判決提起再審之訴，其僅對本院上開確定判決提起再審之
    訴，揆諸首開說明，自非合法。又上開最高法院判決係於同
    年3月7日送達再審原告之訴訟代理人，有送達證書附於上開
    案卷可稽(見該案卷第489頁)，則本件再審之訴之30日不變
    期間，原則上自上開送達翌日起算至同年4月6日即已屆滿，
    再審原告於100年8月9日始主張本院原確定判決有民事訴訟
    法第496條第1項第9款、第10款及第13款之再審事由，並未
    提出關於上開再審理由及因發生或知悉在後而有遵守不變期
    間之證據，揆諸首開說明，該部分再審之訴，亦不合法。綜
    上所述，本件再審原告之訴不合法，應予駁回。
三、據上論結，本件再審之訴為不合法。依民事訴訟法第502條
    第1項、第95條、第78條，裁定如主文。
中    華    民    國   100    年    9     月    29    日
                    民事第六庭
                        審判長法  官  黃國忠
                              法  官  周美雲
                              法  官  劉坤典
正本係照原本作成。
如不服本裁定，應於收受送達後10日內向本院提出抗告狀，並應
繳納抗告費新臺幣１千元。
中    華    民    國   100    年    9     月    29    日
                              書記官  劉育妃